【裁判字號】    90,易,34
【裁判日期】    900220
【裁判案由】    竊盜
【裁判全文】
臺灣嘉義地方法院刑事判決                              九十年度易字第三四號
    公  訴  人  臺灣嘉義地方法院檢察署檢察官
    被      告  丁○○
右列被告因竊盜案件，經檢察官提起公訴（八十九年度偵字第七三七五號），本院判
決如左：
    主  文
丁○○連續於夜間侵入住宅竊盜，累犯，處有期徒刑貳年，並於刑之執行前，令入勞
動場所強制工作參年。
    事  實
一、丁○○前於民國六十年間，犯竊盜罪；又於七十六年間，因竊盜罪，經本院於七
    十六年九月十八日以七十六年度易字第一四○四號判處有期徒刑五月確定，於七
    十七年一月二十八日執行完畢；又於八十七年間，因竊盜罪，經本院於七十八年
    九月二十五日以七十八年度易字第一○四一號判處有期徒刑二年六月確定，再經
    本院於八十年一月一日依八十年罪犯減刑條例，裁定減為有期徒刑一年三月，於
    八十年一月一日執行完畢；又於八十一年間，因竊盜罪，經本院於八十一年三月
    二十五日以八十一年度易字第四四一號判處有期徒刑十月確定，於八十二年三月
    十七日執行完畢；又於八十四年間，因竊盜罪，經本院於八十四年五月二十五日
    以八十四年度易字第四六六號判處有期徒刑一年五月，於刑之執行前強制工作三
    年，於八十七年十月二十八日假釋出獄，刑期至八十八年二月一日，以已執行論
    ，竟不知悔改。丁○○有犯罪之習慣，復意圖為自己不法所有之概括犯意，連續
    於：（一）八十九年三月四日晚上七時許，見戊○○所有坐落嘉義市○○街二十
    八巷四十三號房屋之大門未關，乃於夜間侵入上揭住宅而竊取戊○○所有之黑色
    皮包一只，內有新台幣（下同）一千二百元、臺南企銀提款卡一張、中華銀行、
    臺南企銀、遠東百貨信用卡各一張及戊○○之國民身分證、汽、機車駕駛執照及
    機車行車執照各一張，得手後取出現金花用。（二）八十九年十一月十四日中午
    十二時三十分許，見乙○○所有坐落嘉義市○○路二五八號房屋之大門未關，乃
    無故侵入該住宅而竊取乙○○所有之皮包一只，內有現金二萬元、乙○○之國民
    身分證、健保卡、匯豐銀行信用卡、中華商銀信用卡、郵局金融卡、玉山銀行金
    融卡各一張、郵局及玉山銀行存摺各一本及ＭＯＴＯ行動電話一具，得手後取出
    現金花用。（三）八十九年十一月二十二日下午二時許，見甲○○所有坐落嘉義
    市○○○路四０三巷三十六號房屋之大門未關，乃無故侵入該住宅而竊取甲○○
    所有之勞力士手錶一只及現金二萬八千五百元，得手後將勞力士手錶以三萬二千
    元典當給不知情之芳川當鋪之老板娘蔡梁瓊丹，連同竊得之現金供己花用殆盡。
    （四）八十九年十二月二十一日下午一時三十分許，見丙○○所有坐落嘉義縣水
    上鄉寬士村三七之五號房屋之大門未關，竟無故侵入該住宅而逐一打開四個抽屜
    均未找到財物，惟仍繼續在搜尋財物之際，適丙○○自外返家發現而加以逮捕，
    並報警處理，致其竊盜目的未能得逞。
二、案經戊○○、乙○○、甲○○、丙○○訴由嘉義縣警察局水上分局報由臺灣嘉義
    地方法院檢察署檢察官偵查起訴。
    理  由
一、右揭事實，業據被告丁○○坦承不諱，核與告訴人戊○○於警訊時指訴：「於八
    十九年三月四日十九時左右，在嘉義市○○街二十八巷四十三號被竊」，「（問
    ：共被竊何種財物？竊嫌如何行竊？）黑色有背包皮包一只，身分證、駕照（汽
    機車）、機車行照、信用卡有遠東百貨、臺南企銀、中華銀行；金融卡有臺南企
    銀各一枚，現金一千二百元。竊嫌闖空門，趁我們在樓上大門沒關入內行竊，將
    放於客廳桌上之皮包竊走」等語（詳警卷第七頁背面）；告訴人乙○○於警訊時
    指訴：「八十九年十一月十四日十二時三十分許，在嘉義市○○路二五八號家中
    客廳，全家在吃飯，皮包擺在客廳電視旁，有看到竊嫌背影不清楚，將皮包偷走
    。該皮包為黑色側背型皮包，裡面有紅色證件皮夾，皮夾裡面有現金約二萬元，
    及我乙○○身分證、郵局及玉山銀行金融卡各一枚，匯豐銀行一枚、中華商銀有
    二張信用卡，及玉山銀行及郵局存簿及ＭＯＴＯ二六八八手機等等」等語（詳警
    卷第九頁背面）；告訴人甲○○於警訊時指訴：「於八十九年十一月二十二日十
    四時許，在嘉義市○區○○○路四○三巷三十六號失竊」，「當時發生時，我家
    中大門沒有上鎖，我在一另房間內睡覺，勞力士手錶放在一樓房間床頭櫃抽屜內
    ，現金二萬八千五百元，我則放在皮包內，皮包置於床頭櫃上。我睡醒時才發現
    現金及勞力士錶失竊」等語（詳警卷第十一頁背面）；丙○○於警訊中指訴：「
    我於八十九年十二月二十一日十三時三十分許，在水上鄉寬士村三十七之五號我
    住處門前蕃石榴田裡工作返家，欲休息發現丁○○從我家房間走出來，有聽見該
    丁○○關抽屜之聲音後，才從房間內出來，才知道丁○○進入我家行竊，我看住
    丁○○，叫我妻子黃江玉枝報案處理」等語（詳警卷第五頁背面）。又被告將所
    竊得甲○○所有之勞力士手錶，攜至芳川當鋪典當，得款三萬二千元之事實，亦
    據證人即芳川當鋪老闆娘蔡梁瓊丹於警訊時證稱：「八十九年十一月二十四日十
    一時五十三分四十三秒，丁○○拿一只勞力士手錶ＲＯＬＥＸ  ，１６２３３中
    金Ｒ９１０９９５，到我們經營之芳川當鋪當東西，是我親手辦理的」等語（詳
    警卷第十四頁背面）證述明確。復有贓物認領保管單三紙、被害報告三紙、當票
    一紙在卷可佐，事證明確，被告犯堪以認定。
二、查被告就事實欄（一）之竊盜行為，係於八十九年三月四日晚上七時許為之，依
    據卷附中央氣象局八十九年嘉義地區日出日沒時刻表所示，當日日沒時間係下午
    六時三分，則被告該日行竊時係屬夜間無訛。核被告所為，其中事實欄（一）所
    為，係犯刑法第三百二十一條第一項第一款之夜間侵入住宅竊盜罪；其事實欄（
    二）、（三）所為，係犯刑法第三百二十條第一項之普通竊盜罪及同法第三百零
    六條第一項之侵入住宅罪；事實欄（四）所為，係被告至告訴人丙○○住處房間
    內打開抽屜尋找財物，尚未尋獲之際，為丙○○發覺，此部分所為，係犯刑法第
    三百二十條第三項、第一項之普通竊盜未遂罪及同法第三百零六條第一項之侵入
    住宅罪。又其所犯普通竊盜罪、普通竊盜未遂罪與侵入住宅罪間，有方法結果之
    牽連關係，為牽連犯，應從一重普通竊盜罪或普通竊盜未遂罪處斷。再按連續犯
    須連續數行為而犯同一罪名，始能成立，所謂犯同一罪名，依司法院大法官會議
    釋字第一五二號解釋，指構成犯罪要件相同之罪名而言，上訴人所犯刑法第三百
    二十一條第一項第四款之罪，係屬所犯同法第三百二十條之加重條件者，認為同
    一罪名並無不合，最高法院六十七年台上字第二八四八號判例可資參照，是被告
    所為夜間侵入住宅竊盜、普通竊盜及普通竊盜未遂等犯行，時間緊接，所犯罪名
    相同，顯係出於概括之犯意為之，為連續犯，爰依刑法第五十六條之規定以夜間
    侵入住宅竊盜一罪論，並加重其刑。查被告前於八十四年間，因竊盜罪，經本院
    於八十四年五月二十五日以八十四年度易字第四六六號判處有期徒刑一年五月，
    於刑之執行前強制工作三年，於八十七年十月二十八日假釋出獄，刑期至八十八
    年二月一日，以已執行論，有臺灣嘉義地方法院檢察署刑案資料查註紀錄表、臺
    灣高等法院被告全國前案紀錄表及在卷可佐，其受有期徒刑之執行完畢，五年以
    內再犯有期徒刑以上之罪，為累犯，依法加重其刑。爰審酌被告犯罪之手段、所
    竊得財物之價值，及其品性、生活狀況犯罪所生之損害，及犯罪後坦承犯行等一
    切情狀，量處如主文所示之刑。末查被告前於六十年間，犯竊盜罪；又於七十六
    年間，因竊盜罪，經本院於七十六年九月十八日以七十六年度易字第一四○四號
    判處有期徒刑五月確定，於七十七年一月二十八日執行完畢；又於八十七年間，
    因竊盜罪，經本院於七十八年九月二十五日以七十八年度易字第一○四一號判處
    有期徒刑二年六月確定，再經本院於八十年一月一日依八十年罪犯減刑條例，裁
    定減為有期徒刑一年三月，於八十年一月一日執行完畢；又於八十一年間，因竊
    盜罪，經本院於八十一年三月二十五日以八十一年度易字第四四一號判處有期徒
    刑十月確定，於八十二年三月十七日執行完畢；又於八十四年間，因竊盜罪，經
    本院於八十四年五月二十五日以八十四年度易字第四六六號判處有期徒刑一年五
    月，於刑之執行前強制工作三年，於八十七年十月二十八日假釋出獄，刑期至八
    十八年二月一日，以已執行論，有臺灣嘉義地方法院檢察署刑案資料查註紀錄表
    、臺灣高等法院被告全國前案紀錄表、臺灣嘉義地方法院檢察署檢察官執行減刑
    指揮書及臺灣嘉義地方法院檢察署檢察官執行減刑指揮書在卷可佐。被告復於出
    獄後，復為本件四次竊盜行為，犯行頻繁，顯有犯罪習慣，至為灼然。又其犯行
    屢經刑之執行，惟未獲改正，刑罰反應性既屬薄弱，單純之刑罰制裁已難達成矯
    治之目的，非施以保安處分無以為功，爰依竊盜犯贓物犯保安處分條例第三條第
    一項第一款、第四條、第五條第一項規定，諭令其於刑之執行前另入勞動場所強
    制工作三年，併兼收社會保安之效。
據上論斷，應依刑事訴訟法第二百九十九條第一項前段，刑法第三百二十條第一項、
第三項、第三百二十一條第一項第一款、第三百零六條第一項、第四十七條、第五十
五條、第五十六條，竊盜犯贓物犯保安處分條例第三條第一項第一款、第四條、第五
條第一項前段，罰金罰鍰提高標準條例第一條前段，判決如主文。
本案經檢察官張長樹到庭執行職務
中    華    民    國      九十        年      二      月      二十      日
                                      臺灣嘉義地方法院刑事第三庭
                                          法  官  張  育  彰
右正本證明與原本無異。
如不服本判決，應於判決送達後十日內向本院提出上訴狀( 應附繕本 )。
中    華    民    國      九十        年      二      月      二十      日
                                          書記官  馮  澤  文


司法院資訊處製作；財團法人民間司法改革基金會備份。
